臺灣桃園地方法院民事裁定　九十年度簡抗字第四號
　　抗　告　人　甲○○
　　相　對　人　乙○○○
右抗告人因與相對人間分配表異議之訴事件，對於中華民國八十九年十一月二十三日
本院桃園簡易庭八十九年度桃簡字第一一七七號裁定提起抗告，本院裁定如左：
    主      文
抗告駁回。
抗告費用由抗告人負擔。
    理      由
一、本件抗告意旨略以：抗告人主張本院八十八年度執字第三九七六號給付會款強制
    執行事件中，於民國（下同）八十九年九月一日製作之分配表，將相對人即債權
    人之分配金額列為新台幣（下同）四十九萬元，惟抗告人即債務人業已清償部分
    會款，迄今僅積欠會款三十四萬五千元，為此乃起訴請求本院八十八年度執字第
    三九七六號給付會款執行事件，就抗告人財產執行所得金額一百三十六萬三千元
    ，於民國（下同）八十九年九月一日製作之分配表，相對人之普通債權分配金額
    ，應減為三十四萬五千元云云。
二、次按債權人或債務人對於分配表所載各債權人之債權或分配金額有不同意者，應
    於分配期日一日前，向執行法院提出書狀，聲明異議；執行法院對於前條之異議
    認為正當，而到場之債務人及有利害關係之他債權人不為反對之陳述或同意者，
    應即更正分配表而為分配；異議未終結者，為異議之債權人或債務人，得向執行
    法院對為反對陳述之債權人或債務人提起分配表異議之訴，強制執行法第三十九
    條第一項、第四十條第一項、第四十一條第一項前段分別定有明文。是債權人或
    債務人必已依法於分配期日一日前，向執行法院提出書狀聲明異議，而未經執行
    法院更正分配表而為分配，始得於「異議未終結」情形下，依法向執行法院對為
    反對陳述之債權人或債務人提起分配表異議之訴。經查，本院八十八年度執字第
    三九七六號給付會款強制執行事件，已定八十九年九月二十六日下午三時實行分
    配，抗告人並未該期日前向本院民事執行處以書狀聲明異議，此經本院調閱八十
    八年度執字第三九七六號給付會款強制執行事件卷宗查核屬實。揆諸前揭法條規
    定及說明，抗告人於八十九年九月二十七日提起本件分配表異議之訴時，既無已
    依法於分配期日一日前，向執行法院提出書狀聲明異議，而未經執行法院更正分
    配表而為分配之情事，自無強制執行法第四十一條第一項前段所定「異議未終結
    」情形可言。原審以起訴不合程式，裁定抗告人之訴駁回，自無不合。本件抗告
    無理由，應予駁回。
三、本件抗告為無理由，依民事訴訟法第四百三十六條之一第三項、第四百九十二條
    第一項、第九十五條、第七十八條，裁定如主文。
中　　　華　　　民　　　國　　九十一　　年　　　一　　　月　　　十四　　日
                                    臺灣桃園地方法院民事第一庭
~B審判長法官　郭琇玲
~B法　　　官　黃若美
~B法      官　張益銘
右為正本係照原本作成
如對本裁定抗告須於裁定送達後十日內向本院提出抗告狀
中　　　華　　　民　　　國　　九十一　　　年　　　一　　　月　　十四　　日
~B法院書記官　卓清和
